---
title: "Pretraitement"
output: pdf_document
---

```{r}
library("tidyverse")
library("lubridate")
```
fun 
```{r}
'%!in%' <- function(x,y)!('%in%'(x,y))
```

import
```{r}
carac_indiv_all <- read.csv("data/Grenoble.csv",sep = ",",dec = ".",header = TRUE)



carac_indiv <- carac_indiv_all%>% select(1:which(colnames(carac_indiv_all)=="Abdomen_circumference__cm_" ),UnID) # obbbligation de correction a la main autres variables doivent etre vérifier cf variables soit disant calculé
PA <- read.csv("data/Grenoble_raw.csv")




```

Uniquement patient grenoblois
```{r}
nrow(carac_indiv)
```

# Pression Artériel

```{r}
summary(PA)
```
il semble qu'on peut retirer valid et visit toujours = 1 à confirmer avec bailly


PA : SBP et DBP = 0 dc ??? bug ???

MonDay ??? min -364 ???

```{r}
PA <- PA %>% select(-VISIT,-Valid)
```


## date et temps


```{r}
PA$Time <- dmy_hms(as.character(PA$Time))

```


## carac indiv
```{r}
mesure_soit_disant_calc <- colnames(carac_indiv_all)[colnames(carac_indiv_all)%!in%(colnames(carac_indiv))]
```
problème "UnID" dans les variables soit disant calculé elles doivent donc etre toutes etre vérifier a la main .... + confirme avec bailly

```{r}
summary(carac_indiv)
```




```{r}
carac_indiv %>% select_if(is.factor)
```


### num en facteur 

```{r}
carac_indiv %>% select_if(is.factor)%>%colnames
```

smoking__behavior__consumption__
Arterial_hypertension_duration_r
Abdomen_circumference__cm_

```{r}
apply(carac_indiv%>%select(Smoking_behavior__consumption__,Arterial_hypertension_duration_r,Abdomen_circumference__cm_), 2,function(x) str_subset(x,"^\\D|\\D$"))

apply(carac_indiv%>%select(Smoking_behavior__consumption__,Arterial_hypertension_duration_r,Abdomen_circumference__cm_), 2,function(x) str_which(x,"^\\D|\\D$"))


```
grosse problématique nécessittant une discussion approfondie


### texte a decouper
Details_of___history_of_hyperten 
au vue de la structure apparente a convertir en 3 booléens a confirmer ...

decoupage du du champs Details_of___history_of_hyperten en 3 booleen.
```{r}
Details_of___history_of_hyperten <- apply(data.frame(matrix(data = unlist(str_split(as.character(carac_indiv$Details_of___history_of_hyperten),"/")), ncol = 3,byrow = TRUE, dimnames=list(NULL,c("history of HT","office HT","treatment")))),2,function(x) !str_detect(x,"no"))

carac_indiv <- cbind(carac_indiv,Details_of___history_of_hyperten) %>% select(-Details_of___history_of_hyperten)

```


## jointure entre les 2 tables


```{r}
clef_pa <- PA %>% select(UNID)# %>% unique()
clef_carac_indiv <- carac_indiv %>% select(UnID)#%>% unique()
anti_join(clef_carac_indiv,clef_pa,by = c("UnID" = "UNID")) # pas de ligne sans equivalent 



```

### nb de mesure par patients
```{r}
nb_mesure <- right_join(clef_carac_indiv,clef_pa,by = c("UnID" = "UNID")) %>% group_by ( UnID ) %>% summarise("nombre de mesure" = n())
summary(nb_mesure["nombre de mesure"])
```
entre 64 et 240 mesure par indiv moyenne de 108 

Q restante sont elles egalement séparé ???
