---
title: "Pretraitement"
output: pdf_document
---

```{r setup, include=FALSE}
library("tidyverse")
library("lubridate")
```
fun 
```{r}
'%!in%' <- function(x,y)!('%in%'(x,y))
```

import
```{r}
carac_indiv_all <- read.csv("data/Grenoble.csv",sep = ",",dec = ".",header = TRUE)
carac_indiv <- carac_indiv_all%>% select(1:which(colnames(carac_indiv_all)=="Abdomen_circumference__cm_" ),UnID) # obbbligation de correction a la main autres variables doivent etre vérifier cf variables soit disant calculé
PA <- read.csv("data/Grenoble_raw.csv")  
```

Uniquement patient grenoblois
```{r}
nrow(carac_indiv)
```

# Pression Artériel

```{r}
summary(PA)
```
il semble qu'on peut retirer valid et visit toujours = 1 à confirmer avec bailly




PA : SBP et DBP = 0 dc ??? bug ???

MonDay ??? min -364 ???

```{r}
PA <- PA %>% select(-VISIT,-Valid)
```

## vérification

```{r}
PA_without_zero <- PA  %>% filter(SBP != 0,DBP != 0)

summary(PA_without_zero)
  
```

peut etre des minimum de PA un peu faible

## date et temps


```{r}
PA$Time <- dmy_hms(as.character(PA$Time))

```


## carac indiv
```{r}
mesure_soit_disant_calc <- colnames(carac_indiv_all)[colnames(carac_indiv_all)%!in%(colnames(carac_indiv))]
```


Choisir les variables selon leur intéret liste probablement a discuter avec bailly problème peut utile car variables

```{r}
summary(carac_indiv)
```




```{r}
carac_indiv %>% select_if(is.factor)
```


### num en facteur 

```{r}
carac_indiv %>% select_if(is.factor)%>%colnames
```

smoking__behavior__consumption__
Arterial_hypertension_duration_r
Abdomen_circumference__cm_

```{r}
apply(carac_indiv %>% select(Smoking_behavior__consumption__,Arterial_hypertension_duration_r,Abdomen_circumference__cm_), 2,function(x) str_subset(x,"^\\D|\\D$"))

apply(carac_indiv %>% select(Smoking_behavior__consumption__,Arterial_hypertension_duration_r,Abdomen_circumference__cm_), 2,function(x) str_which(x,"^\\D|\\D$"))
```
grosse problématique nécessittant une discussion approfondie


### texte a decouper
Details_of___history_of_hyperten 
au vue de la structure apparente a convertir en 3 booléens a confirmer ...

decoupage du du champs Details_of___history_of_hyperten en 3 booleen.
```{r}
Details_of___history_of_hyperten <- apply(data.frame(matrix(data = unlist(str_split(as.character(carac_indiv$Details_of___history_of_hyperten),"/")), ncol = 3,byrow = TRUE, dimnames=list(NULL,c("history of HT","office HT","treatment")))),2,function(x) !str_detect(x,"no"))

carac_indiv <- cbind(carac_indiv,Details_of___history_of_hyperten) %>% select(-Details_of___history_of_hyperten)

```


## jointure entre les 2 tables


```{r}
clef_pa <- PA %>% select(UNID)# %>% unique()
clef_carac_indiv <- carac_indiv %>% select(UnID)#%>% unique()
anti_join(clef_carac_indiv,clef_pa,by = c("UnID" = "UNID")) # pas de ligne sans equivalent 



```

### nb de mesure par patients
```{r}
nb_mesure <- right_join(clef_carac_indiv,clef_pa,by = c("UnID" = "UNID")) %>% group_by ( UnID ) %>% summarise("nombre de mesure" = n())
summary(nb_mesure["nombre de mesure"])
```
entre 64 et 240 mesure par indiv moyenne de 108 

Q restante sont elles egalement séparé ???


graph anglais 


```{r}
test <- PA[PA$UNID=="00abb1bc-7621-4e68-8fe9-cb63838ae9ca",] %>% filter(SBP>0)
ggplot(test) + geom_smooth( aes(x = test$Time,y=test$SBP)) + 
 # geom_line()  + 
  ggtitle("") +
  labs(fill = "",x="")  # A regarder comment c'est fait



plot(test$SBP[test$SBP > 0],type = "line",main = "Systolic blood pressure variation",ylab = "Blood pressure",xlab = "mesure")
plot(test$SBP[test$DBP > 0],type = "line",main = "Diatolyc blood pressure variation",ylab = "Blood pressure",xlab = "mesure")
```

```{r}
carac_indiv$Age__years_
carac_indiv$VAR3

ggplot(carac_indiv, aes(x = carac_indiv$VAR3,fill=carac_indiv$VAR3)) + geom_bar() + ggtitle("Repartition du Sex") +labs(fill = "Sex",x="Sex") 




cut_test <- cut(carac_indiv_all$VAR45, seq(0,max(carac_indiv_all$VAR45),10))
df_test <- data.frame(cut_test)

ggplot(df_test, aes(x = df_test$cut_test,fill=df_test$cut_test)) + geom_bar() + ggtitle(" Apnea–Hypopnea Index")+labs(fill = "AHI score",x="Number of Apnea") +
  geom_vline(xintercept = 2, linetype="dotted", 
   color = "blue", size=1.5) +  
  geom_vline(xintercept = 3, linetype="dotted", 
                color = "red", size=1.5) 
```

léger + modéré vs sevère 

# nombre de mesure null par patient

```{r}
PA_SBP_zero<- PA %>% group_by(UNID) %>% summarise(n=n(),sum(SBP == 0))%>% ungroup()
PA_SBP_zero$pourcent <- PA_SBP_zero$`sum(SBP == 0)`/PA_SBP_zero$n
summary(PA_SBP_zero)
median(PA_SBP_zero$pourcent)
```

Problème numéro 1 il manque 20 % des données mesurer pour plus de 50 % des  patients on fait quoi ????

Note qu'elle est le seuil de nombre de valeurs manquante ou on vire le patients ???


Note perso quand la pressio systolique manque la diastolique aussi 
proof : 

```{r}
mean(which(PA$SBP == 0) == which(PA$DBP==0))
```

Note choix de françois pour estimer la variabilité je choisis pour le moment de retirer les valeurs = 0 


#  variabilité

```{r}
PA_SBP_var <- PA %>% filter(SBP != 0,DBP != 0) %>% group_by( UNID ) %>% summarise(var( DBP ),var(SBP))%>% ungroup()

summary(PA_SBP_var)
```

```{r}
lm(PA_SBP_var$`var(DBP)`)
```


