---
title: "PROJET TUTORE - APNEE DU SOMMEIL"
author: "Margaux Leroy"
date: "2 février 2020"
output: html_document
---

```{r setup, include=FALSE}
knitr::opts_chunk$set(echo = TRUE)
library("tidyverse")
library("lubridate")
library(ModelMetrics)

grenoble<-read.csv("Grenoble.csv")
grenoble_raw<-read.csv("Grenoble_raw.csv")

grenoble_raw$Time <- dmy_hms(as.character(grenoble_raw$Time)) #change la date en numeric
grenoble_raw <- grenoble_raw  %>% filter(SBP != 0,DBP != 0) #enlève les mesures où SBP & DPB =0

unid<-table(grenoble_raw$UNID)
grr<-grenoble_raw
time<-grr$Time

```

```{r}
sort_names <- function(data) {
  name  <- names(data)
  chars <- str_subset(name,"[:upper:]")
  nums  <- name %>% 
    as.numeric() %>% 
    sort() %>% 
    sprintf("`%s`", .)
  
  select_(data, .dots = c(chars, nums))
}


longue_data_minutes <- function(x){
  df <- x

df_over_24_hours <- df %>% group_by(UNID) %>% filter(Time < (min(Time) + days(1))) 

Systo_min <- df_over_24_hours  %>% mutate(heure_mesure = hour(Time),minute_mesure = cut(minute(Time), breaks = seq(0,60,10), include.lowest = TRUE)) %>% group_by(UNID,heure_mesure,minute_mesure) %>% mutate(SBP_c = max(SBP),DBP_c = max(DBP)) %>% distinct(UNID,heure_mesure,minute_mesure,SBP_c,DBP_c) %>% ungroup() %>% mutate(mesure_time = heure_mesure +as.numeric(minute_mesure)/10 ) %>% select(-heure_mesure,-minute_mesure)


large_systo <- Systo_min %>% 
  select(-DBP_c) %>% 
  pivot_wider(names_from = mesure_time, values_from = SBP_c) %>% 
  {suppressWarnings(sort_names(.))}
large_diasto <- Systo_min %>% 
  select(-SBP_c) %>% 
  pivot_wider(names_from = mesure_time, values_from = DBP_c)  %>% 
  {suppressWarnings(sort_names(.))}

df_res_systo <- large_systo %>%
  select(-UNID)  %>%
  t %>%
  as.data.frame %>%
  fill(names(.), .direction = "downup") %>%
  t %>%
  as_tibble %>%      
  rename_all(funs( c(colnames(large_systo[2:ncol(large_systo)])))) %>% 
  mutate(UNID = large_systo$UNID) %>% 
  {suppressWarnings(sort_names(.))}

df_res_diasto <- large_diasto %>%
  select(-UNID)  %>%
  t %>%
  as.data.frame %>%
  fill(names(.), .direction ="downup") %>%
  t %>%
  as_tibble %>% 
  rename_all(funs( c(colnames(large_diasto[2:ncol(large_diasto)])))) %>% 
  mutate(UNID = large_diasto$UNID) %>% 
  {suppressWarnings(sort_names(.))}

return(list(systo = df_res_systo,diasto = df_res_diasto))
}
```


```{r}
grenoble <- grenoble %>% arrange(UnID)
df_min_sys<-as.data.frame(longue_data_minutes(grr)[1])
df_min_sys2<-df_min_sys[,-1]

names(df_min_sys2)[128] #mesures à 22h début de la nuit
names(df_min_sys2)[32] #mesures à 6h du matin, fin de la nuit
df_sys_nuit<-df_min_sys2[,-1][,128:32] #DataFrame de la nuit
df_sys_jour<-df_min_sys2[,-1][,33:127] #Dtaframe du jour
```

Courbes et moyenne Systoliques toutes les 10 minutes :

```{r}
mean_sys<-apply(df_min_sys2,2,mean)

par(mfrow=c(2,2))
plot(1:139,df_min_sys2[1,],ylim=c(50,250),type='l',main="mesures systoliques") #juste un aperçu
for (i in 2:dim(df_min_sys)[1]){
  lines(1:139,df_min_sys2[i,])
}
lines(1:139,mean_sys,col="red",lwd=3)

plot(mean_sys,type='l',main="Moyenne des mesures systoliques",xlab="minutes",ylab="mesures systoliques")

names_leger<-grenoble$UnID[which(grenoble[,"VAR45"]<=30)]

#trouver les indexes

index<-NULL
m=1
for (i in 1:length(names_leger)){ #pour les légers
  index[m]=which(df_min_sys$systo.UNID==names_leger[i])
  m=m+1
}
#plutôt après avoir réarrangé "grenoble":
ind<-which(grenoble$VAR45<=30)

mean_sys_leger<-apply(df_min_sys2[index,],2,mean)
mean_sys_lourd<-apply(df_min_sys2[-index,],2,mean)
plot(mean_sys_leger,type='l',main="moyenne sys. patients à apnée légère")
plot(mean_sys_lourd,type='l',main="moyenne sys. patients à apnée sévère")

```


le premier patient:

```{r}
plot(1:139,df_min_sys2[1,],type='l',main="mesures du premier patient") 

lines(1:139,mean_sys,col="red",lwd=3)

install.packages("MESS")
library(MESS)

auc(1:139,mean_sys,subdivisions =139,type = "spline") #totale de l'AUC moyen

############### AUC Premier patient ####################

auc_pat1<-NULL
for ( j in 1:139){
auc_pat1[j]<-auc(1:139,df_min_sys2[1,],from=j,to=j+1,subdivisions =139,type = "spline") 
}

############### AUC MOYEN ###############

auc_moy<-NULL
for ( j in 1:139){
auc_moy[j]<-auc(1:139,mean_sys,subdivisions =139,type = "spline",from=j,to=j+1)
}


```


Calcul des aires sous la courbes par rapport à la moyenne : 

```{r}
aire<-function(numpat){ #numéro du patient sur le df df_min_sys2
auc_pat<-NULL
for ( j in 1:139){
auc_pat[j]<-auc(1:139,df_min_sys2[numpat,],from=j,to=j+1,subdivisions =139,type = "spline") 

}
return (auc_pat-auc_moy)   
}


###### représentation graphique des premiers patients

plot(aire(1),type='l',main="AUC par rapport à la moyenne",xlab="minutes /10",ylab="aires",ylim=c(-50,30),lwd=2)

for (i in 2:3){
  lines(aire(i),col=i,lwd=2)
}
abline(h=0)
legend("bottomleft",paste("patient",1:3),lwd=2,col=1:3)

###############################

plot(aire(4),type='l',main="AUC par rapport à la moyenne",xlab="minutes /10",ylab="aires",ylim=c(-40,20),lwd=2,col=4)

for ( i in 5:6){
  lines(aire(i),col=i,lwd=2)
}
abline(h=0)
legend("bottomleft",paste("patient",4:6),lwd=2,col=4:6)

print(c("variance empirique de l'AUC du patient 1:",round(var(aire(1)),2)))
print(c("variance empirique de l'AUC du patient 2:",round(var(aire(2)),2)))
print(c("variance empirique de l'AUC du patient 3:",round(var(aire(3)),2)))
print(c("variance empirique de l'AUC du patient 4:",round(var(aire(4)),2)))
print(c("variance empirique de l'AUC du patient 5:",round(var(aire(5)),2)))
print(c("variance empirique de l'AUC du patient 6:",round(var(aire(6)),2)))

```

AUC totale des patients en valeur absolue :
```{r}
auc_matrix=matrix(0,283,139) #matrice des vecteurs auc
for (i in 1:283){
  auc_matrix[i,]=aire(i)
}

auc_tot=apply(auc_matrix,1,abs)
auc_tota=apply(auc_tot,2,sum) #auc totale en valeur absolue des aires

mean(auc_tota) #moyenne des auc des patients 2028.41
```



Noms des patients avec une apnée légère : 

```{r}

names_leger<-grenoble$UnID[which(grenoble$VAR45<=30)]

#trouver les indexes

index<-NULL
for (i in 1:length(names_leger)){
  index[i]=which(df_min_sys$systo.UNID==names_leger[i])
}

#Plots des AUC de ces patients 

plot(aire(index[1]),type='l',main="AUC pour patients à l'apnée légère",xlab="minutes /10",ylab="aires",ylim=c(-40,35),lwd=2,col=1)

for ( i in c(3,45)){
  lines(aire(index[i]),col=i,lwd=2)
}
abline(h=0)
legend("bottomleft",paste("patient",index[c(1,3,45)]),lwd=2,col=c(1,3,45)) 
#patient 94 a une pourtant une apnée très légère...

plot(aire(index[2]),type='l',main="AUC pour patients à l'apnée légère",xlab="minutes /10",ylab="aires",ylim=c(-40,35),lwd=2,col=2)

for ( i in c(4,5)){
  lines(aire(index[i]),col=i,lwd=2)
}
abline(h=0)
legend("bottomleft",paste("patient",index[c(2,4,5)]),lwd=2,col=c(2,4,5)) 

#variances des aires 

print(c("variance empirique de l'AUC du patient 282:",round(var(aire(282)),2)))
print(c("variance empirique de l'AUC du patient 193:",round(var(aire(193)),2)))
print(c("variance empirique de l'AUC du patient 94:",round(var(aire(94)),2)))
print(c("variance empirique de l'AUC du patient 146:",round(var(aire(146)),2)))
print(c("variance empirique de l'AUC du patient 201:",round(var(aire(201)),2)))
print(c("variance empirique de l'AUC du patient 236:",round(var(aire(236)),2)))

```

PATIENTS AUX APNEES TRES LEGERES ET TRES SEVERES :

```{r}
variance=NULL #variance empirique des aires
for (i in 1:283){
variance[i]<-var(aire(i))
}

which(variance<65) #les patients avec petites variations
ind_pat_leg<-which(grenoble$VAR45<15)
ind_pat_lourd<-which(grenoble$VAR45>90)

#PATIENTS à apnée légère :
plot(aire(20),type='l',main="AUC patients à apnée légère",xlab="minutes /10",ylab="aires",lwd=1,col=1,ylim=c(-40,45))
colo<-1:length(ind_pat_leg)
c=1
for ( i in ind_pat_leg[-1]){
  lines(aire(i),col=colo[c],lwd=1)
  c=c+1
}
abline(h=0)
legend("topright",paste("patient",ind_pat_leg),lwd=2,col=colo)

#apnée lourde :

plot(aire(62),type='l',main="AUC patients à apnée sévère",xlab="minutes /10",ylab="aires",lwd=1,col=1,ylim=c(-40,45))
colo<-1:length(ind_pat_lourd)
c=1
for ( i in ind_pat_lourd[-1]){
  lines(aire(i),col=colo[c],lwd=1)
  c=c+1
}
abline(h=0)
legend("topright",paste("patient",ind_pat_lourd),lwd=2,col=colo)


```


```{r}
prop_ap<-NULL
for (i in 1:length(index)){
prop_ap[i]=sum(which(variance<150)==index[i])
}
sum(prop_ap)/length(index) #proportion de correspondance de patients entre variations proches de la moyenne et apnée légère

```

#Modèles de prédiction

##1° Méthode univariée  - régression logistique

##différence jour/nuit

```{r}
mean_sys_jour<-apply(df_sys_jour,2,mean) #moyenne des mesures du jour

plot(as.numeric(df_sys_jour[1,]),main="mesures systoliques",type='l') #juste un aperçu

for (i in 2:dim(df_sys_jour)[1]){
  lines(df_sys_jour[i,])
}
lines(mean_sys_jour,col="red",lwd=3)

plot(mean_sys_jour,type='l',main="Moyenne des mesures systoliques",xlab="minutes",ylab="mesures systoliques")

#trouver les indexes

mean_sys_leger2<-apply(df_sys_jour[index,],2,mean)
mean_sys_lourd2<-apply(df_sys_jour[-index,],2,mean)
plot(mean_sys_leger2,type='l',main="moyenne sys. jour patients à apnée légère")
plot(mean_sys_lourd2,type='l',main="moyenne sys.jour patients à apnée sévère")
```


```{r}
############## AUC Moyenne #########

auc_moy_jour<-NULL
for ( j in 1:95){
auc_moy_jour[j]<-auc(1:95,mean_sys_jour,subdivisions =95,type = "spline",from=j,to=j+1)
}


aire_jour<-function(numpat){ # Vecteurs des AUC par rapport à la moyenne
auc_pat<-NULL
for ( j in 1:95){
auc_pat[j]<-auc(1:95,df_sys_jour[numpat,],from=j,to=j+1,subdivisions =95,type = "spline") 
}
return (auc_pat-auc_moy_jour)   
}


###### représentation graphique des premiers patients

plot(aire_jour(1),type='l',main="AUC  par rapport à la moyenne jour",xlab="minutes /10",ylab="aires",ylim=c(-50,30),lwd=2)

for (i in 2:3){
  lines(aire_jour(i),col=i,lwd=2)
}
abline(h=0)
legend("bottomleft",paste("patient",1:3),lwd=2,col=1:3)

###############################

plot(aire_jour(4),type='l',main="AUC par rapport à la moyenne",xlab="minutes /10",ylab="aires",ylim=c(-40,20),lwd=2,col=4)

for ( i in 5:6){
  lines(aire_jour(i),col=i,lwd=2)
}
abline(h=0)
legend("bottomleft",paste("patient",4:6),lwd=2,col=4:6)

```

AUC totale des patients le jour :
```{r}
auc_matrix2=matrix(0,283,95 ) #matrice des vecteurs auc
for (i in 1:283){
  auc_matrix2[i,]=aire_jour(i)
}

auc_tota_jour=apply(abs(auc_matrix2),1,sum) #auc totale en valeur absolue des aires

mean(auc_tota_jour) 
```

```{r}
plot(aire_jour(4),type='l',main="AUC par rapport à la courbe moyenne - petite variance",xlab="minutes /10",ylab="aires",ylim=c(-40,30),lwd=2,col=4)

for ( i in c(6,11)){
  lines(aire_jour(i),col=i,lwd=2)
}
abline(h=0)
legend("bottomleft",paste("patient",c(4,6,11)),lwd=2,col=c(4,6,11))

######## PATIENTS A APNEE LEGERE JOUR #############

plot(aire_jour(index[1]),type='l',main="AUC pour patients à l'apnée légère",xlab="minutes /10",ylab="aires",ylim=c(-40,35),lwd=2,col=1)

for ( i in c(3,45)){
  lines(aire_jour(index[i]),col=i,lwd=2)
}
abline(h=0)
legend("bottomleft",paste("patient",index[c(1,3,45)]),lwd=2,col=c(1,3,45)) 
#patient 94 a pourtant une apnée très légère...

plot(aire_jour(index[2]),type='l',main="AUC pour patients à l'apnée légère",xlab="minutes /10",ylab="aires",lwd=2,col=2)

for ( i in c(4,5)){
  lines(aire_jour(index[i]),col=i,lwd=2)
}
abline(h=0)
legend("bottomleft",paste("patient",index[c(2,4,5)]),lwd=2,col=c(2,4,5)) 

```

#MODELE DE PREDICTION

##méthode univariée

```{r}
grenoble$Smoking_behavior__consumption_2<-grenoble$Smoking_behavior__consumption__
grenoble$Smoking_behavior__consumption_2[which(grenoble$Smoking_behavior__consumption_2=='MD (but > 0)')]<-0.1
grenoble$Smoking_behavior__consumption_2<-as.numeric(as.character(grenoble$Smoking_behavior__consumption_2))

#Smoking Behavior New
grenoble$smoking_behavior<-cut(grenoble$Smoking_behavior__consumption_2,breaks = c(-Inf,0,Inf),labels = c('no','yes'))


#smoking degrees
grenoble$Smoking_behavior__consumption_degree<-cut(grenoble$Smoking_behavior__consumption_2,breaks = c(-Inf,0,10,Inf),labels = c('non smoker','smoker less than or equal to 10 packs','smoker more than 10 packs'))


#2eme facon##  
# grenoble$smoking_behavior_degree_2<-(grenoble$Smoking_behavior__consumption_2==0)*1+(grenoble$Smoking_behavior__consumption_2>10)*3+(grenoble$Smoking_behavior__consumption_2<=10)*(grenoble$Smoking_behavior__consumption_2>0)*2



```

Régression logistique : 

```{r}
for (i in c(3,4,5,6,7,8,10,11,12)){
  grenoble[,i]<-as.numeric(as.factor(grenoble[,i]))
}

VAR45_2<-as.numeric(grenoble$VAR45>30)

  
pval=NULL
k=1
for( i in names(grenoble)[2:16]){
    m=glm(VAR45_2~grenoble[[i]],family = binomial(logit))
  pval[k]=summary(m)$coef[2,4]
  k=k+1
}
which(pval<=0.05) #2 et 12
names(grenoble)[c(3,13)] #correspond aux poids et sexe du patient

#### modèle avec seulement variable poids #####

m_test=glm(VAR45_2~grenoble[["Weight__kg_"]],family = binomial(logit))
m_weight=lm(grenoble$VAR45~grenoble$Weight__kg_) #regression linéaire
m_pred=as.numeric(predict(m_test)>0.5)


cm=confusionMatrix(VAR45_2,m_pred,cutoff=0.5)
(cm[2,2]+cm[1,1])/283 #67% de bonnes prédictions

############## autres modèles ##########

m2=glm(VAR45_2~grenoble$VAR3+grenoble$Weight__kg_,family=binomial(logit)) #poids + sexe
mpred2=as.numeric(predict(m2)>=0.5)
cm2=confusionMatrix(VAR45_2,mpred2,cutoff=0.5)
(cm2[2,2]+cm2[1,1])/283 #66% bonnes predictions

#corrélations entre variables

View(cor(grenoble[,1:16])) #trivial

mod=glm(VAR45_2~variance,family = binomial(logit)) #pas significative
mpred3=as.numeric(predict(mod)>=0.5)
cm3=confusionMatrix(VAR45_2,mpred3,cutoff=0.5)
(cm3[2,2]+cm3[1,1])/283 

```

Modèles jour

```{r}
summary(glm(VAR45_2~auc_tota_jour,family=binomial(logit))) #pas significative

```

Modèles nuit :

```{r}
mean_sys_nuit<-apply(df_sys_nuit,2,mean)

auc_moy_nuit<-NULL
for ( j in 1:97){
auc_moy_nuit[j]<-auc(1:97,mean_sys_nuit,subdivisions =97,type = "spline",from=j,to=j+1)
}

aire_nuit<-function(numpat){ #aire nuit
auc_pat<-NULL
for ( j in 1:97){
auc_pat[j]<-auc(1:97,df_sys_nuit[numpat,],from=j,to=j+1,subdivisions =97,type = "spline") 

}
return (auc_pat-auc_moy_nuit)   
}

auc_matrix_nuit=matrix(0,283,97) #matrice des vecteurs auc
for (i in 1:283){
  auc_matrix_nuit[i,]=aire_nuit(i)
}


auc_tota_nuit=apply(abs(auc_matrix_nuit),1,sum)


########### modèle nuit ################

summary(glm(VAR45_2~auc_tota_nuit,family = binomial(logit))) #pas significatif

diff_jn=abs(auc_tota_jour-auc_tota_nuit)
diff_jn


```


```{r}
summary(glm(VAR45_2~variance,family = binomial(logit)))

```

